【裁判字號】    98,上易,1016
【裁判日期】    990225
【裁判案由】    竊盜
【裁判全文】
臺灣高等法院高雄分院刑事判決        98年度上易字第1016號
上  訴  人
即  被  告  乙○○○
選任辯護人  楊水柱律師
上列上訴人因被告竊盜案件，不服臺灣屏東地方法院98年度易字
第594 號中華民國98年10月26日第一審判決（起訴案號：臺灣屏
東地方法院檢察署98年度偵字第2586號），提起上訴，本院判決
如下：
     主  文
上訴駁回。
    事  實
一、乙○○○於民國98年2 月9 日晚間某時，見甲○○所有如附
    表所示之工程用木樁及角木放置在屏東縣屏東市○○路418
    之1 號鐵工廠旁空地上，即意圖為自己不法之所有，本於竊
    盜之意思，趁該批木樁及角木無人看管之際，徒手將該批木
    樁及角木搬運至其位於屏東縣屏東市○○路416 號住處後方
    之防火巷存放而據為己有。嗣甲○○於翌日上午9 時許發現
    該批木樁、角木失竊，即四處尋找，於同日9 時30分許在乙
    ○○○住處後方防火巷尋獲，乙○○○並在場宣稱該批木樁
    、角木為其所有，甲○○乃報警查獲上情。
二、案經屏東縣政府警察局屏東分局報告臺灣屏東地方法院檢察
    署檢察官偵查起訴。
    理  由
壹、程序方面
    證人里長林永吉於偵查中在檢察官前所為之陳述，已經依法
    具結，並無顯不可信之情形，復於原審審判中已依聲請以證
    人身分傳喚林永吉到庭具結接受交互詰問，足以保障被告詰
    問權，其該次偵訊之證述，即有證據能力。
貳、實體方面
一、訊據上訴人即被告乙○○○矢口否認有何竊盜如附表所示之
    木樁及角木情事，辯稱：我是在防火巷掃地，結果被告訴人
    偷照，我不知道防火巷的木樁及角木是誰放的，也沒有說是
    我的，防火巷每個人都能去，而且我也沒有力氣搬這麼多，
    我沒有偷云云。
二、經查：
  (一)上開事實，業據證人即被害人甲○○於原審審理時證稱：工
    作結束後我有將附表所示之木樁及角木收好，隔天早上要工
    作時就發現失竊，我到處尋找，在被告後門防火巷找到，我
    有照相，我跟被告說東西是我的，但是被告說是她的，我就
    打電話叫里長來，里長來了之後，我跟被告說失竊的東西不
    只這些，要她趕快還我，她不還還把門關起來，我才去報警
    。警察到場後在被告住處前門敲門，被告不出來，我們又到
    後方防火巷查看，發現木樁及角木有增加，我即再次照相，
    這二次查看的時間相距半小時至1 小時等語明確（偵卷第4
    至6 頁，原審卷第27至30頁）。查證人甲○○與被告素無怨
    隙，衡情當無迭次誣指之理，且歷經多次訊問供述均屬一致
    ，並無齟齬之處，參以其體念被告年齡非輕，並未要求任何
    賠償，足見其上開證述，應可採信。
  (二)證人即里長林永吉於偵訊及原審審理證述：我是里長，甲○
    ○打電話給我，我去被告家後面，木樁及角木放在被告住處
    後面，甲○○說木樁及角木是他的，被告有出來說木樁及角
    木是她的，後來又說如果是甲○○的，要甲○○載走。警卷
    第1 張照片中戴安全帽的人是我，當時被告和甲○○在爭吵
    木樁及角木是自己的，吵到最後被告就對甲○○說如果是你
    的，你就載回去，甲○○就找警察，後面的事我就不知道了
    等語明確（偵卷第5 至6 頁，原審卷第30至31頁）。查證人
    為被告之里長，與被告認識較有情誼，並無恩怨，衡情當無
    設詞誣陷之理，其所證與被害人甲○○上開證述情節一致，
    顯見被告確實有在場宣稱附表所示之物為其所有，證人前揭
    所言，自堪採信。
  (三)證人即警員周朝法於原審審理證稱：當日是甲○○報案，我
    於10時20分許抵達現場，在防火巷看到木樁及角木，後來到
    前門請被告出來，被告兒子說她去買菜，我與她兒子在外面
    等，於10時50分許我又回到防火巷，發現多了一些木樁及角
    木，被告一直都沒有出來，當時防火巷外沒有其他人出來走
    動等情詳實（原審卷第46至47頁）。證人為職司偵查工作之
    警員，與被告及告訴人均無特別情誼，應無偏袒任何一方之
    理，證詞當可採信。原審比對警卷所附照片（警卷第29頁）
    ，於當日10時20分至10時50分間，計有30分鐘之時間，而增
    加之角木，業如照片所示，長度僅3 尺即90公分，數量非多
    ，體積中等，以被告之身高體重相較（參照片所示），當不
    致於無法徒手搬運，被告辯稱無法搬運云云，不足採信。另
    參以警員證稱當時防火巷外並無他人走動，足見防火巷中新
    增加之角木，並非由他處運至，而該增加之角木係凌亂散落
    堆置在被告後門旁，以地形位置而論，僅有被告為此行為較
    能避人耳目，益徵新增加之角木，應係被告由後門搬出丟置
    ，否則當時如為他人搬運至防火巷放置，豈有不為現場警員
    發覺之理？
  (四)證人甲○○、林永吉均明確證稱被告當場宣稱上開失竊木樁
    及角木為其所有，業如前述，顯見前開木樁及角木應為被告
    所竊並放置在住處後門防火巷內，被告倘係全然不知情，應
    於證人甲○○尋獲該木樁及角木時，當場表示與自己無關，
    而任由證人甲○○將木樁及角木搬走，何須在里長林永吉面
    前與證人甲○○爭執該木樁及角木之所有權？又證人甲○○
    拍攝照片時已將被告攝入照片中（警卷第29頁上方照片），
    被告卻於警詢辯稱自己不在場云云；被告於原審復改稱當時
    後門被木樁及角木擋住打不開改由前門出入云云，然觀諸卷
    附照片（警卷第29頁上方），該木樁及角木靠牆整齊排列，
    並無擋住其住處後門之情事，足徵被告前開辯解均與常情有
    違，難以採信，益見其確有上開竊盜犯行。
  (五)此外，復有屏東縣政府警察局屏東分局贓物認領保管單、照
    片3 幀等資料在卷可按，足見被告確有於上開時地，竊取如
    附表所示木樁及角木之犯行無誤。本件事證明確，被告犯行
    ，洵堪認定。
三、核被告所為，係犯刑法第320 條第1 項之普通竊盜罪。原審
    因而適用，刑法第320 條第1 項、第41條第1 項前段，刑法
    施行法第1 條之1 規定，及敘明公訴人雖於原審具體求處有
    期徒刑4 月，惟審酌被告之素行，犯罪之動機、目的、手段
    ，所竊財物為舊品，價值低於新臺幣5,370 元，造成被害人
    之損害程度，上開財物已由被害人領回，犯後否認犯行，態
    度不佳，造成司法資源之浪費，及其教育程度為不識字，年
    齡非輕等一切情狀，量處拘役50日，並依其職業、資力等節
    諭知易科罰金之折算標準（以新台幣1 千元折算1 日）。其
    認事用法，核無不合，量刑亦屬允當。被告上訴意旨否認犯
    罪，指摘原判決不當，為無理由，應予駁回。
據上論斷，應依刑事訴訟法第368條，判決如主文。
本案經檢察官林敏惠到庭執行職務。
中    華    民    國    99    年    2     月    25    日
                  刑事第一庭    審判長法  官  周賢銳
                                      法  官  徐美麗
                                      法  官  黃仁松
以上正本證明與原本無異。
不得上訴。
中    華    民    國    99    年    2     月    25    日
                                      書記官  林家煜
附表：
 ┌────┬─────────┬───┬───────┐
 │木樁    │1吋 ×1吋 ×4尺   │34支  │新品價值510元 │
 ├────┼─────────┼───┼───────┤
 │角木    │2吋 ×2吋 ×3尺   │90支  │新品價值3600元│
 ├────┼─────────┼───┼───────┤
 │角木    │2吋 ×3吋 ×6尺   │9支   │新品價值1260元│
 └────┴─────────┴───┴───────┘
附錄本判決論罪科刑法條：
刑法第320條第1項
意圖為自己或第三人不法之所有，而竊取他人之動產者，為竊盜
罪，處5 年以下有期徒刑、拘役或5 百元以下罰金。

司法院資訊處製作；財團法人民間司法改革基金會備份。
